臺灣屏東地方法院刑事判決　　　　　　　 99年度易字第829號
公　訴　人　臺灣屏東地方法院檢察署檢察官
被　　　告　何銪強
　　　　　　郭詠和
　　　　　　王銘福
上列被告因傷害等案件，經檢察官提起公訴（99年度偵字第4227
號、第6546號），被告均於準備程序就被訴事實為有罪之陳述，
本院逕行簡式審判程序，並判決如下：
    主  文
何銪強傷害人之身體，處有期徒刑壹年。
郭詠和、王銘福共同傷害人之身體，各處拘役拾日，如易科罰
金，均以新臺幣壹仟元折算壹日。
    事  實
一、何銪強於民國99年2月23日凌晨0時許在屏東縣內埔鄉○○村
    ○○路50號之「永和豆漿店」，與在店內用餐之郭詠和、王
    銘福發生口角，3 人離去後，在對街之便利超商門口，復發
    生口角，何銪強竟基於傷害人身體之犯意，郭詠和及王銘福
    則共同基於傷害人身體及毀損之犯意聯絡，與何銪強互毆，
    同時並撕毀何銪強外套之口袋，足以生損害於何銪強，何銪
    強因之受有臉部挫傷等傷害，而何銪強復自地上拾起木條追
    打王銘福，郭詠和亦手持掃把在後追打何銪強，至距離該超
    商約50公尺之龍灣巷內，何銪強持木條朝王銘福身上及頭部
    連續毆揮打數下，致王銘福倒地昏迷並受有頭部外傷併硬膜
    下出血，顱骨骨折，左側下頷骨骨折，左手第五掌骨骨折，
    並因頭部外傷導致意識混亂、噁心等傷害；郭詠和亦持掃把
    與何銪強持木棍互毆，致郭詠和受有左側臉頰、頭部撕裂傷
    、背部及左手腕挫傷等傷害。嗣警據報到場處理時，當場扣
    得掃把1 支、已斷裂之木條2 支。
二、案經何銪強、郭詠和、王銘福分別訴由屏東縣政府警察內埔
    分局報請請臺灣屏東地方法院檢察署檢察官偵查起訴。
    理  由
一、本案被告何銪強、郭詠和、王銘福三人所犯傷害、毀損罪，
    並非法定刑為死刑、無期徒刑或最輕本刑3 年以上有期徒刑
    之罪，亦非高等法院管轄第一審之案件，而被告三人於本院
    準備程序中就被訴事實為有罪之陳述，本院裁定由進行簡式
    審判程序。又簡式審判程序之證據調查，依刑事訴訟法第
    273 條之2 規定，不受同法第159 條第1 項審判外陳述排除
    之限制，再被告對於卷內之各項證據，亦不爭執證據能力，
    故卷內所列之各項證據，自得作為證據，先予敘明。
二、上開被告何銪強傷害之犯罪事實，業據被告何銪強於警詢、
    檢察官偵查中及本院審理時坦承不諱，核與證人即告訴人何
    銪強、王銘福於警詢、偵查之證述之情節相符，並據證人劉
    淑娟於警詢中證述明確，告訴人郭詠和、王銘福分別受有上
    開傷害，亦有高雄榮民總醫院診斷證明書、龍泉榮民醫院診
    斷證明書各一紙在卷可按，並有現場照片14張附卷及掃把1
    支、斷裂之木條2 支扣案可資佐證，堪認被告何銪強之自白
    與事實相符，自可採為認定事實之證據，其上開傷害犯行，
    事證明確，堪以認定，應依法論科。
三、被告郭詠和、王銘福上開傷害及毀損之犯罪事實，亦據被告
    郭詠和、王銘福於本院審理中坦承不諱，被告郭詠和、王銘
    福於警詢及檢察官偵訊時亦供稱渠等有與何銪強發生口角，
    進而持掃把互毆等語，另證人即告訴人何銪強亦於警詢中陳
    稱：郭詠和亦持掃把在後作勢要打伊等語明確，並據證人劉
    淑娟於警詢中證述明確，告訴人何銪強受臉部挫傷之傷害，
    外套口袋遭被告郭詠和、王銘福撕毀之事實，亦有現場相片
    3 紙可證，此外，並有現場照片14張附卷及掃把1 支、斷裂
    之木條2 支扣案可資佐證，堪認被告郭詠和、王銘福之自白
    與事實相符，自可採為認定事實之證據，其上開傷害、毀損
    犯行，事證明確，均堪以認定，應依法論科。
四、核被告何銪強所為，係犯刑法第277 條第1 項普通傷害罪；
    被告郭詠和、王銘福所為，均係犯刑法第277 條第1 項普通
    傷害及第354 條毀損罪；被告郭詠和及王銘福2 人就上開傷
    害及毀損犯行，有犯意聯絡及行為分擔，均為共同正犯；又
    被告郭詠和、王銘福2 人在同時、同地以一行為數個動作同
    時觸犯上開二罪名且侵害二法益，為想像競合犯，應從一重
    之傷害罪處斷。又被告何銪強亦係在同時、同地以一行為數
    個動作同時傷害何銪強、王銘福，侵害二法益，觸犯同一之
    傷害罪，亦為同種想像競合犯，應論以一個傷害罪。爰審酌
    被告何銪強僅因細故即與郭詠和、王銘福發生口角，進而互
    毆，且持木棍毆打郭詠和、王銘福，其中王銘福身體多處骨
    折，傷害勢甚為嚴重，足見被告何銪強出手之重，惡性非輕
    ，量刑自不宜從輕，及何銪強所受之傷害僅係臉部挫傷害，
    傷勢輕微，被告三人迄今尚未能達成民事和解，以金錢稍事
    彌補，並念被告何銪強、郭詠和、王銘福，前無犯罪紀錄，
    素行良好，有臺灣高等法院被告前案紀錄表3 份附卷可按，
    ，且犯後坦承犯行，犯罪後態度尚佳等一切情狀，各量處如
    主文所示之刑，被告郭詠和、王銘福並均諭知易科罰金之折
    算標準。又扣案之掃把1 支、木條2 支，被告三人均否認為
    渠等所有，復無證據證明係被告三人所有，且非依法應沒收
    之物，爰不予宣告沒收，併此敘明。
據上論斷，應依刑事訴訟法第第273 條之1 第1 項、第299 條第
1 項前段，刑法第28條、第55條、第277 條第1 項、第354 條、
第41條第1 項前段，刑法施行法第1 條之1 第1 項、第2 項前段
，判決如主文。
本案經檢察官林圳義到庭執行職務
中    華    民    國   100    年    1     月    20    日
                  刑事第二庭    法  官  涂裕洪
以上正本證明與原本無異。
如不服本判決應於收受判決後10日內向本院提出上訴書狀，並應
敘述具體理由；其未敘述上訴理由者，應於上訴期間屆滿後20日
內向本院補提理由書（均須按他造當事人之人數附繕本）「切勿
逕送上級法院」。
中    華    民    國   100    年    1     月    20    日
                                書記官  卓春成
附錄論罪科刑法條
刑法第277條第1項
傷害人之身體或健康者，處3年以下有期徒刑、拘役或1千元以下
罰金。